【裁判字號】    97,裁,4815
【裁判日期】    971023
【裁判案由】    進口貨物核定稅則號別
【裁判全文】
最  高  行  政  法  院  裁  定
                                      97年度裁字第4815號
上  訴  人  凱加實業股份有限公司
代  表  人  甲○○
訴訟代理人  張孟茹  律師
被 上訴 人  財政部基隆關稅局
代  表  人  乙○○
                          送達代收人  丙○○
上列當事人間進口貨物核定稅則號別事件，上訴人對於中華民國
97年6月11日臺北高等行政法院97年度簡字第59號判決，提起上
訴，本院裁定如下：
    主  文
上訴駁回。
上訴審訴訟費用由上訴人負擔。
    理  由
一、按對於適用簡易程序之裁判提起上訴或抗告，須經本院之許
    可，為行政訴訟法第235條第1項所明定。而同條第2項中所
    謂「訴訟事件所涉及之法律見解具有原則性者」，係指該事
    件所涉及之法律問題意義重大，而有加以闡釋之必要情形而
    言，例如第一審判決對於行政命令是否牴觸法律所為之判斷
    ，或就同類事件所表示之法律見解，與其他高等行政法院或
    最高行政法院所表示之見解牴觸等情形，有由本院統一法律
    上見解或確認其見解之必要。此項上訴許可要件之「法律見
    解具有原則性」，與判決違背法令之不適用法規或適用法規
    錯誤、判決不備理由或理由矛盾係屬二事。適用簡易程序第
    一審判決不適用法規或適用法規不當、判決理由矛盾，固屬
    判決違背法令，適用法規顯有錯誤或不適用法規顯然影響判
    決，甚至屬於行政訴訟法第273條第1項第1款「適用法規顯
    有錯誤」之再審事由。然如其未有所涉及之法律問題意義重
    大，而有加以闡釋之必要情形者，即不能以適用簡易程序之
    第一審判決所涉及之法律見解具有原則性，而要求許可上訴
    。
二、上訴人於民國94年1月24日及5月6日向被上訴人報運進口貨
    物SOYLIFE COMPLEX REG-ULAR NON-GMO SOY-BEAN FLOUR貨
    物計2批（進口報單號碼：第AW/ BC/94/U006/0360號、第AW
    /BC/94/U575/0316號，下稱系爭貨物），原申報稅則第1208
    .10.00號，稅率3%，經被上訴人依關稅法第18條第1項規定
    ，按上訴人申報事項，先行徵稅驗放，事後再加審查，嗣經
    被上訴人查核，認系爭貨物為已烘焙之黃豆胚軸粉，應改列
    稅則號別第1901.90.99號，按稅率30%課徵關稅，並分別補
    徵進口稅款新臺幣（下同）99,907元及89,297元，計189,20
    4元，上訴人不服，循序提起行政訴訟，經臺北高等行政法
    院適用簡易程序判決(以下稱原判決)駁回，上訴人對之提起
    上訴，係以：1.「而棗片則未經煮熟調製，僅係將熱風脫水
    之紅、黑棗去核切片，仍保有原來狀態之果皮、果肉」本院
    77年度判字第1416號判決著有明文，依上開判決意旨可知，
    取出胚軸並非可謂係經調製。又依本院81年度判字第510號
    判決：「……按稅則第3823節包括：『……及化學調製品（
    包括天然產品混合物）……化學調製品……亦即兩種以上化
    學品混合之配製品』」之意旨，亦可得知「調製」應係指兩
    種以上材料調和製造始足當之，而同一法律之文字應為相同
    解釋為當然之理，上開判決既係針對同一法律之同一文字「
    調製」作出解釋，此一解釋亦應適用於法律於他處出現之同
    一文字。惟原判決竟無視於此，不但就上開判決隻字未提，
    更未說明何以該解釋不適用於本件，亦未具體說明何以認定
    上開判決意旨並非係就「調製」一語定義為僅限兩種以上之
    物品混合，從而原判決已有不備理由或理由矛盾之違法，灼
    然至明。綜上，原判決顯與本院77年度判字第1416號判決及
    81年度判字第510號判決，就同類事件所表示之見解互相牴
    觸，從而本件所涉及之法律見解具有原則性。2.依財政部台
    財關第7505338號函及第770027306號函之規定，變更稅則號
    別應報關稅總局核定，惟原判決卻未敘明何以本件無需報部
    核定之理由，顯已違平等原則，且系爭貨物進口由來已久，
    歷來皆歸列申報稅則第1208.10.00.00-6號，被上訴人在稅
    則預先審核案例中將系爭貨物歸列為稅則第12章，惟本次卻
    遭被上訴人改列稅則，顯與行政自我拘束原則、信賴保護原
    則之適用有違，此皆涉及法律問題意義重大，而有加以闡釋
    之必要等語，為其論據。
三、經查本院77年度判字第1416號判決係關於認棗泥應列當時稅
    則第2005─0000號，進出口貨品分類第00000000號，准許由
    授權簽證單位簽發許可證後進口，係屬於貿易商准許進口貨
    品，而棗片應列當時稅則第0801─040號，進口貨品分類第3
    1822─33132，依當時規定，係由經濟部國際貿易局簽證許
    可，限由公營貿易機構申請進口之判決；81年度判字第510
    號判決則是關於SOFT FERRITE POWDER，應列當時稅則第72
    05.29.00號或第3823.90.99號之判決，其進口貨物均與系爭
    貨物不同，案情亦不同，非屬同類事件，不生原判決與本院
    上開判決就同類事件所表示之見解互相牴觸之問題，無由本
    院統一法律上見解或確認其見解之必要。再上訴人以於原審
    未曾主張，且與本案非屬同類事件之上開本院判決為基礎，
    指摘原判決之判決不備理由及理由矛盾即無所據。又上訴人
    未提出以往如系爭貨物之進口貨物列為稅則第1208.10.00.0
    0-6號之具體事證，並依原判決確定之事實，上訴人申報系
    爭貨物貨名SOYLIFE COMPLEX REGULAR NON-GMO SOYBEAN FL
    OUR，然SOYBEAN FLOUR二字係上訴人為影響稅則歸列而自行
    加列，而上訴人所指被上訴人在稅則預先審核案例中歸列為
    稅則第12章之貨物名稱為SOYLIFE COMPLEX MICRO SOYGERM
    FLOUR，與系爭貨物之真正名稱不同，上訴人主張本件未報
    部核定改列稅則，違反平等原則、行政自我拘束原則與信賴
    保護原則，均無所據，自不生涉及法律問題意義重大，而有
    由本院加以闡釋必要之問題。是本案係單純系爭貨物之稅則
    歸列問題，而上訴人所陳上述理由，並無所涉及之法律見解
    具有原則性之情事，其提起上訴，依首開規定及說明，不應
    許可，其上訴難謂合法，應予駁回。
三、據上論結，本件上訴為不合法。依行政訴訟法第249條第1項
    前段、第104條、民事訴訟法第95條、第78條，裁定如主文
    。
中    華    民    國    97    年    10    月    23    日
                    最高行政法院第三庭
                        審判長法官  黃  璽  君
                              法官  侯  東  昇
                              法官  鄭  忠  仁
                              法官  黃  本  仁
                              法官  吳  東  都
以  上  正  本  證  明  與  原  本  無  異
中    華    民    國    97    年    10    月    24    日
                              書記官  莊  俊  亨


司法院資訊處製作；財團法人民間司法改革基金會備份。
